【裁判字號】    92,台上,2308
【裁判日期】    920430
【裁判案由】    違反槍砲彈藥刀械管制條例
【裁判全文】
最高法院刑事判決                              九十二年度台上字第二三０八號
    上  訴  人  乙○○
                丙○○
                甲○○
右上訴人等因違反槍砲彈藥刀械管制條例案件，不服台灣高等法院台中分院中華民國
九十二年一月二十一日第二審判決（九十一年度上訴字第一八一二號，起訴案號：台
灣台中地方法院檢察署九十年度偵字第九八一五、一二０四五號），提起上訴，本院
判決如左：
    主  文
上訴駁回。
    理  由
按刑事訴訟法第三百七十七條規定，上訴於第三審法院，非以判決違背法令為理由，
不得為之。是提起第三審上訴，應以原判決違背法令為理由，係屬法定要件。如果上
訴理由狀並未依據卷內訴訟資料，具體指摘原判決不適用何種法則或如何適用不當，
或所指摘原判決違法情事，顯與法律規定得為第三審上訴理由之違法情形，不相適合
時，均應認其上訴為違背法律上之程式，予以駁回。本件原判決認定上訴人乙○○因
與廖瑞漳有債務糾紛，而遭廖瑞漳等人毆打，乃決意購買槍枝對付廖瑞漳等人，並將
其意告知張欽岳（業經判刑確定）。張欽岳即基於幫助上訴人甲○○販賣手槍、子彈
之犯意，居間介紹甲○○與乙○○聯絡約定交易時間及地點後，再由張欽岳帶乙○○
於民國九十年四月二十六日下午六時許，駕車前往嘉義縣內某咖啡廳內，與甲○○洽
商交易條件。甲○○乃基於販賣手槍、子彈之犯意，與乙○○談妥以新台幣（下同）
三十五萬元為交易價格，即由乙○○先行支付十萬元作為訂金後離去。旋甲○○於同
年四、五月間某日中午，通知張欽岳轉告乙○○，於當日下午前往台中縣豐原市○○
路五九巷二五號張欽岳住處前會面，取槍並繳清尾款。乙○○乃於當日下午四時許，
依約前往該指定地點，與張欽越、甲○○會面。甲○○即交付均具有殺傷力之捷克Ｃ
Ｚ廠製八三型口徑０點三八吋之制式半自動手槍一枝、制式子彈二十六顆予乙○○，
並由乙○○將尾款二十五萬元交付予甲○○。乙○○購入前開手槍、子彈後，預備向
廖瑞漳施行報復時，適逢廖瑞漳因案遭羈押，乙○○乃將前開手槍一枝、制式子彈二
十六顆放置於木盒中，再裝於黑色手提袋內，在同年五月下旬某日，持至台中縣豐原
市○○路一號上訴人丙○○住處內，委託丙○○保管。丙○○明知未經許可，不得寄
藏手槍、子彈，竟未經許可，寄藏上開手槍、子彈。嗣張欽岳於同年六月二日下午六
時許，遭警強制拘提到案後，乙○○於翌日凌晨三時許，經警通知到案說明。乙○○
即以電話與丙○○聯絡，囑丙○○攜帶上開手槍、子彈，前往台中縣豐原市豐圳社區
旁土地公廟大榕樹下埋藏。旋經警循線於同日上午五時二十五分許，在該土地公廟大
榕樹下查扣前揭手槍、子彈等物等情。因而維持第一審論處乙○○未經許可，持有手
槍（累犯）；丙○○未經許可，寄藏手槍（累犯）；甲○○未經許可，販賣手槍（累
犯）罪刑部分之判決，駁回上訴人等就各該部分之第二審上訴。已敘明甲○○經由張
欽岳之介紹，而於前開時地，販賣上揭手槍、子彈予乙○○等情，業據張欽岳於偵查
中，及乙○○於第一審偵審中供陳綦詳，並經證人許立達於警訊、第一、二審偵審中
證述甚明。復據證人即乙○○之姐徐碧霞於警詢、偵查中證述：乙○○於九十年四、
五月間，曾向伊調借三十五萬元等情。即乙○○於原審亦供述：被警查獲之上開手槍
、子彈為伊所持有，伊於前揭時地，將該手槍、子彈放置於木盒中，再裝於黑色手提
袋內，委託丙○○保管；並於第一審法院就檢察官聲請延長羈押調查時供稱：伊於交
付該物品後，隔日告訴丙○○裡面係槍；丙○○於原審供承：乙○○於前揭時地，以
手提袋內裝木盒，交伊保管，及伊將該手提袋拿至台中縣豐原市豐圳社區旁土地公廟
大榕樹下放置；並於第一審供陳：乙○○於九十年六月三日，以電話通知要將所寄放
物品之指紋擦掉；甲○○坦承：伊曾於前開時間，與張欽岳、乙○○在嘉義會面各等
情。且有手槍一枝、子彈二十六顆、手提袋一只、木盒一個等扣案可佐。而扣案之手
槍、子彈，經送請內政部警政署刑事警察局鑑定結果，認該槍枝係捷克ＣＺ廠製八三
型口徑０點三八吋之制式半自動手槍，槍管內具六條右旋來復線，機械性能良好，可
擊發子彈，具有殺傷力；子彈二十六顆均係制式口徑０點三八吋子彈，具有殺傷力，
有該局鑑驗通知書附卷可憑。再者，台中縣警察局刑警隊鑑識組於前開包裝手槍、子
彈之木盒，所採得指紋一枚，與丙○○之指紋卡，經送內政部警政署刑事警察局鑑驗
結果，認採自該木盒上之指紋，與丙○○指紋卡之右拇指指紋相符，有該局鑑驗書及
指紋卡片附卷可稽。足見丙○○確有接觸裝置上開手槍、子彈之木盒。又丙○○受乙
○○之託，保管前開手提袋時，手提袋及該木盒均未上鎖；及當時乙○○並無職業，
業據丙○○、乙○○供述甚詳。衡情丙○○當會詢問乙○○係寄放何物，以為日後歸
還之依據，並避免他日歸還時因短缺而發生爭執。另參以持有上開手槍、子彈係法所
禁止之重罪，上開裝置該手槍、子彈之手提袋及木盒既未上鎖，按理乙○○斷不致未
告知丙○○，而隨意將該手槍、子彈寄放丙○○處，以自暴其持有該手槍、子彈犯行
。益徵丙○○於警方查獲前，已知所保管者係手槍、子彈。事證明確，為其所憑之證
據及認定之理由。復論述證人之證言或被告之供述縱先後未盡相符，然其基本事實之
陳述，倘若與真實性無礙時，仍非不得採信。本件乙○○、張欽岳之前開自白與證人
許立達之證詞，縱稍有出入，然對於張欽越確有介紹乙○○、甲○○買賣上開手槍、
子彈之過程等情均大致相符，且與其他事證符合，其等就相關基本事實之陳述自屬可
信。又扣案之手槍，經送內政部警政署刑事警察局鑑驗結果，認係其槍面生銹、粗糙
、有油漬，不易留存指紋，致無法於其上發現有指紋可資比對，有該局鑑驗書附卷可
憑，故尚難以該手槍上未採得丙○○或其他人之指紋，而推斷丙○○不知前開木盒內
所裝之物品為手槍、子彈。並以上訴人等於原審否認有犯罪情事，乙○○辯稱：前開
手槍、子彈係向張欽岳之友人綽號「黑狗」者所借，並非向甲○○購買。伊於偵查中
供述向甲○○購買該手槍、子彈，係因曾請張欽岳匯款六萬元予甲○○，請其購買安
非他命，甲○○竟未幫伊購買，復未將款返還，並叫人打伊，始為該供述。丙○○並
不知伊所寄放者係手槍、子彈；丙○○所辯：並不知乙○○交伊保管之物品，係手槍
、子彈；甲○○辯稱：伊並未出賣系爭槍枝、子彈予乙○○，可能係乙○○曾請張欽
岳匯六萬元給伊買毒品，伊未幫乙○○買，復未將款交還，乙○○、張欽岳才稱手槍
、子彈係向伊購買各等情，係屬卸責之詞，乙○○所供並屬迴護丙○○、甲○○之詞
，均不足採，亦於理由內詳予指駁及說明。核其所為論斷，與卷內資料相符，從形式
觀察，並無認定事實不依證據或有何採證違背經驗法則、論理法則等違法情形存在。
乙○○上訴意旨略以：前開手槍、子彈係向張欽岳之友人綽號「黑狗」者所借，並非
向甲○○購買。乃原審未就其與許立達、徐碧霞等之供述詳予調查究明，而認其有本
件犯行，要有未合；丙○○上訴意旨主張：乙○○委託其寄藏系爭木盒時，並未告知
放置何物，該木盒上雖留有其指紋，然並不知其內所放置者為手槍、子彈。又前開手
槍、子彈上並未留有其指紋，足徵其不知該木盒內所放置者為手槍、子彈。乃原審未
就乙○○前後不一之供述，及該木盒上之其指紋係於何時何原因所留下，詳予調查釐
清，而採取乙○○於第一審法院就檢察官聲請延長羈押調查時不實之供述，認其有前
揭犯行，尚有未合；甲○○上訴意旨略稱：其並未出賣前開槍枝、子彈予乙○○。原
審未就乙○○、徐碧霞、張欽岳、許立達等之供述詳予調查審酌，而認其有上開犯行
，即有未合各等情。惟由上所述，原判決已說明其就案內所有證據，本於調查所得心
證，分別定其取捨，而憑以認定上訴人等有本件犯行之依據及理由。按供述證據前後
縱有差異，事實審法院斟酌其他證據，本於經驗法則與論理法則，取其認為真實之一
部，作為論罪之證據，自屬合法。又量刑輕重係屬事實審法院得依職權自由裁量之事
項，原判決於量處甲○○之刑時，已斟酌刑法第五十七條各款所列情形，且未逾法定
刑度，即不得遽指為違法。上訴人等上訴意旨乃徒就原判決明確論斷之事項，或原審
採證認事之職權行使，及不影響判決本旨之枝節問題，任意指摘，自與法律規定得為
第三審上訴理由之違法情形，不相適合。其等上訴違背法律上之程式，應予駁回。
據上論結，應依刑事訴訟法第三百九十五條前段，判決如主文。
中      華      民      國    九十二    年      四      月     三十     日
                              最高法院刑事第六庭
                                  審判長法官  吳  雄  銘
                                        法官  池  啟  明
                                        法官  石  木  欽
                                        法官  郭  毓  洲
                                        法官  吳  三  龍
      右正本證明與原本無異
                                              書  記  官
中      華      民      國    九十二    年      五      月      六      日


司法院資訊處製作；財團法人民間司法改革基金會備份。
